【裁判字號】    92,交訴,32
【裁判日期】    920416
【裁判案由】    業務過失致死
【裁判全文】
臺灣彰化地方法院刑事判決                          九十二年度交訴字第三二號
    公  訴  人  臺灣彰化地方法院檢察署檢察官
    被      告  甲○○
右列被告因業務過失致死案件，經檢察官提起號公訴 (九十一年度偵字第八五八二號
)，本院判決如左：
      主  文
甲○○從事業務之人，因業務上之過失致人於死，處有期徒刑陸月，如易科罰金，以
佰元折算壹日，緩刑貳年。
      事  實
一、甲○○固係以水泥工為業，惟平日尚駕駛車牌號碼ＯＭ─三九七七號自小貨車載
    運水泥及砂石至工地工作，駕駛車輛為其附隨業務，係為從事業務之人，於民國
    九十一年六月十五日八時四十分許，駕駛ＯＭ─三九七七號自小貨車，沿彰化縣
    彰化市○○○路，由西往東方向行駛，途經建國北路與同市○○○路○段二０六
    巷之交岔路往東前進約六公尺處，原應注意汽車行駛時，駕駛人應注意車前狀況
    ，隨時採取必要之安全措施，而依當時晴天、日間有自然光線、路面乾燥、無缺
    陷、無障礙物、彎道等情形，並無不能注意之情事，竟疏於注意，疏未注意車前
    有許葉珍珠騎乘腳踏車，沿泰和路二段二０六巷由北往南方向左轉，已至建國北
    路東向慢車道前行中之狀況，而懵惛前行，致見狀一時煞閃不及，進而撞及許葉
    珍珠之人車，許葉珍珠隨之倒地，並因之受有顱內出血、顱骨骨折及頭部外傷，
    經送醫急救，延至翌日二十一時五十五分許，於彰化縣彰化市○○里○○路○段
    三五九巷三十七號住宅，不治死亡。甲○○於肇事後，犯罪未被發覺前，主動向
    至現場處理車禍之警員，陳明係肇事司機自首而接受裁判。
二、案經甲○○自首及被害人之配偶丙○○訴由彰化縣警彰化分局移送由台灣彰化地
    方法院檢察署檢察官偵查起訴。
      理  由
一、訊據被告甲○○對其於右揭時地，駕駛車牌號碼０Ｍ─三九七七號自用小貨車，
    疏未注意被害人許葉珍珠騎乘腳踏車，沿泰和路二段二０六巷由北往南方向左轉
    ，已至建國北路東向慢車道前行中之狀況，而懵惛前行，致煞閃不及而撞及被害
    人許葉珍珠之人車，致被害人許葉珍珠死亡之事實，供承不諱，核與被害人之配
    偶丙○○指訴情節大致相符，並有道路交通事故調查報告表乙紙及照片十九幀等
    在卷可資佐證，且被害人許葉珍珠係因本件車禍受有顱內出血、顱骨骨折及頭部
    外傷而死亡等情，業經台灣彰化地方法院檢察署檢察官督同檢驗員相驗明確，有
    相驗屍體證明書、驗斷書及勘驗筆錄等在卷可憑，是被害人許葉珍珠之死亡，係
    由被告之行為所致，其間有相當因果關係，已極為明確。
二、按「汽車行駛時，駕駛人應注意車前狀況，並隨時採取必要之安全措施」道路交
    通安全規則第九十四條第三項定有明文，並為駕駛之被告所應注意，本件肇事路
    段並無障礙物，且肇事時間係日間而日光允足，視距良好，有前開道路交通事故
    調查報告表可憑，依當時情形，並無不能注意之情事，被告於應注意能注意情況
    下，竟疏未注意遵守前開道路交通法規之規定，則其就本件事故之發生有過失甚
    為灼然，此經送臺灣省彰化縣區行車事故鑑定委員會鑑定後，亦同此見解，其鑑
    定結論認為：「甲○○駕駛自小貨車，未注意車前狀況，為肇事原因。」，此有
    該會九十一年七月十五日彰鑑字第九一○四二八號函附之鑑定意見書一份附卷足
    參。從而，事證明確，被告之過失犯行已堪認定。
三、本件被告固係以水泥工為業，惟平日尚駕駛車牌號碼ＯＭ─三九七七號自小貨車
    載運水泥及砂石至工地工作，駕駛車輛為其附隨業務，係從事駕駛業務之人，故
    其係從事駕駛業務之人，核其開車肇事，致人於死，核其所為係犯刑法第二百七
    十六條第二項之從事業務之人，因業務上之過失致人於死罪。被告於肇事後，犯
    罪未被發覺前，主動向至現場處理車禍之警員，陳明係肇事司機自首而接受裁判
    。業據證人即至現場處理車禍之警員乙○○到庭結證屬實，是此為對於未發覺之
    罪自首而接受裁判，應依刑法第六十二條前段之規定，減輕其刑。爰審酌被告之
    素行良好、本件車禍有關被告之過失程度、肇事後坦承犯行，態度良好，及肇事
    後對被害人家屬已為民事賠償，有調解書可佐及其他等一切情狀，量處如主文所
    示之刑，並諭知易科罰金之折算標準。又被告前未曾受有期徒刑以上刑之宣告，
    有臺灣彰化地方法院檢察署前科資料個案查註紀錄表可稽，經此教訓，當知謹慎
    而無再犯之虞，因此，本院認本判決所宣告之刑，以暫不執行為宜，爰宣告緩刑
    二年，以勵自新。
據上論斷，應依刑事訴訟法第二百九十九條第一項前段，刑法第二百七十六條第二項
、第六十二條前段、第七十四條第一款，罰金罰鍰提高標準條例第一條前段、第二條
前段，判決如主文。
本件經檢察官吳怡盈到庭執行職務。
中    華    民    國    九十二        年      四      月    十六      日
                                臺灣彰化地方法院交通法庭
                                    法      官  洪  志  賢
右正本證明與原本無異。
如不服本判決，應於判決送達後十日內，向本院提出上訴狀（須附繕本）。
告訴人或被害人對於判決如有不服具備理由請求檢察官上訴者，其上訴期間之計算係
以檢察官收受判決正本之日期為準。
                                    法院書記官  洪  年  慶
中    華    民    國    九十二        年      四      月    二十三    日
刑法第二百七十六條
因過失致人於死者，處二年以下有期徒刑、拘役或二千元以下罰金。
從事業務之人，因業務上之過失犯前項之罪者，處五年以下有期徒刑或拘役，得併科
三千元以下罰金。


司法院資訊處製作；財團法人民間司法改革基金會備份。
